【裁判字號】    95,交聲,645
【裁判日期】    951005
【裁判案由】    違反道路交通管理處罰條例聲明異議
【裁判全文】
臺灣臺北地方法院交通事件裁定         95年度交聲字第645號
異議人
即受處分人    甲○○
上列異議人即受處分人因違反道路交通管理處罰條例案件，對於
臺北市交通事件裁決所中華民國九十五年六月二十八日所為之處
分（原處分案號：北市裁三字第裁二二—Ｚ00000000號
、二二—Ｚ00000000號、二二—Ｚ00000000號
），聲明異議，本院裁定如下：
    主  文
異議駁回。
    理  由
一、按汽車駕駛人使用註銷之駕駛執照駕駛聯結車、大客車、大
    貨車者，汽車所有人及駕駛人各處新臺幣（下同）四萬元以
    上八萬元以下罰鍰；並吊扣其汽車牌照三個月；但汽車所有
    人如善盡查證駕駛人駕駛執照資格之注意，或縱加以相當之
    注意而仍不免發生違規者，汽車所有人不受本條之處罰，道
    路交通管理處罰條例第二十一條之一第一項第五款、第三項
    、第四項分別定有明文。又按汽車行駛於高速公路或設站管
    制之道路，而不遵管制之規定者，處汽車駕駛人三千元以上
    六千元以下罰鍰，並應記違規點數一點，道路交通管理處罰
    條例第三十三條第一項、第六十三條第一項第一款分別定有
    明文。
二、本件異議人即受處分人甲○○駕駛執照已遭註銷，於民國九
    十五年三月二十九日四時五十分許，由甲○○駕駛車牌號碼
    ＭＸ—四九二號營業大貨車，行經中山高速公路南下一百五
    十四公里處，適為國道公路警察局第三警察隊（下稱國道三
    隊）員警當場攔停，並以違反道路交通管理處罰條例第二十
    一條之一第一項第五款、第三十三條第一項行為掣單舉發；
    甲○○於九十五年五月二十五日六時五十五分許，由甲○○
    駕駛車牌號碼ＭＸ—四九二號營業大貨車，行經中山高速公
    路南下一百五十三點三公里處，適為國道三隊員警當場攔停
    ，並以違反道路交通管理處罰條例第二十一條之一第一項第
    五款、第三十三條第一項之行為掣單舉發；甲○○於九十五
    年五月二十七日九時十二分許，由甲○○駕駛車牌號碼ＭＸ
    —四九二號營業大貨車，行經中山高速公路南下五十五公里
    處，適為國道一隊員警當場攔停，並以違反道路交通管理處
    罰條例第二十一條之一第一項第五款之行為掣單舉發；嗣受
    處分人向原處分機關提出申訴，經原處分機關，仍認受處分
    人有前開違規行為，原處分機關對於北市裁三字第裁二二—
    Ｚ00000000號仍依前揭道路交通管理處罰條例第二
    十一條之一第一項第五款、同條例第二十一條之一第三項，
    及違反道路交通管理事件統一裁罰基準表規定，裁處受處分
    人罰鍰六萬元，及道路交通管理處罰條例第三十三條第一項
    裁處罰鍰三千元及第六十三條第一項之規定記違規點數一點
    ，原處分機關對於北市裁三字第裁二二—Ｚ0000000
    0號仍依前揭道路交通管理處罰條例第二十一條之一第一項
    第五款、同條例第二十一條之一第三項，及違反道路交通管
    理事件統一裁罰基準表規定，裁處受處分人罰鍰六萬元，及
    道路交通管理處罰條例第三十三條第一項裁處罰鍰三千元及
    第六十三條第一項之規定記違規點數一點，原處分機關對於
    北市裁三字第裁二二—Ｚ00000000號仍依前揭道路
    交通管理處罰條例第二十一條之一第一項第五款、同條例第
    二十一條之一第三項，及違反道路交通管理事件統一裁罰基
    準表規定，裁處受處分人罰鍰六萬元。
三、聲明異議意旨略以：受處分人因營業大貨車駕照被逾期註銷
    被開了被開了三張罰單，在九十五年四月二十四日至裁決所
    繳第一張罰單，因櫃臺人員的疏失，而罰九千元，讓伊以為
    只是逾審，伊還是可以開車，等伊繳清繳清所欠的罰緩再去
    審驗，結果在五月份又被開了二張罰單，到裁決所要角前時
    櫃臺人員才跟伊說每張罰單要罰個人六萬元，公司也要罰六
    萬元，並且第一張罰單還要補繳五萬一千元，這讓伊感到不
    服，因為裁決所員工如果不失職伊就不會再沒有駕照的情況
    下，就被再開罰單，另伊因駕照於九十三年十一月被監理處
    逾審註銷，但伊並無收到處分書而不知駕照被註銷等語。
四、經查：
（一）依道路交通安全規則第五十四條第一項之規定，職業汽車
      駕駛人之駕駛執照，應自發照之日起，每滿三年審驗一次
      。本件受處分人甲○○未依規定於九十二年七月三日辦理
      審驗，其職業駕駛執照已於九十三年八月三日經臺北市監
      理處逕行註銷在案，並將處分書交付郵局寄送，雖然處分
      書遭郵局退回，經台北市監理處將該處分書依行政程序法
      第七十八條規定，以九十三年十一月二十六日北市交監字
      第０九三三七八００一００號公示送達在案，此有，此有
      卷附之臺北市監理所九十五年六月二十一日北市監二字第
      ０九五六一七九一八００號函附卷可稽，從而，受處分人
      之駕駛執照遭註銷之事實，洵無疑義，先予敘明。
（二）再受處分人雖於九十五年四月二十四日至臺北市交通裁決
      所繳納九千元之罰緩，受處分人辯稱因此讓伊產生誤會云
      云，然從受處分人於九十五年三月二十九日之舉發單上所
      記載之違規事實明確記載「駕照註銷行使公路（93.08.3
      ）」等語，是受處分人收受舉發單後理應知道其駕照已遭
      註銷，且參酌受處分人於九十三年八月三日即遭註銷駕駛
      執照，距其本件遭舉發日即九十五年三月二十九日已逾二
      年餘，受處分人已經超過五年多未審驗，其理應有所知，
      是縱使裁決所之人員於受處分人前往繳納罰鍰時因錯誤而
      使受處分人少繳，亦無礙於受處分確實有前揭違規之事實
      ，是受處分人所辯洵屬無據。本件事證明確，受處分人之
      違規行為堪以認定。
五、綜上，本件原處分機關經核於法並無違誤，受處分人之聲明
    異議，為無理由，應予駁回。
據上論斷，應依道路交通案件處理辦法第十九條，裁定如主文。
中    華    民    國    95    年  10    月    5       日
                     交通法庭法  官 陳德民
以上正本證明與原本無異。
如不服本裁定，應於送達後5日內，向本院提出抗告狀。
                             書記官 惠  莊
中    華    民    國    95    年  10    月    5       日


司法院資訊處製作；財團法人民間司法改革基金會備份。
